臺灣臺北地方法院刑事判決　　　　　　　　　　　　九十二年度易字第二四七一號
　　公　訴　人　臺灣臺北地方法院檢察署檢察官
　　被　　　告　乙○○
右列被告因竊盜案件，經檢察官提起公訴（九十二年度偵字第二二六六六號），本院
判決如左：
    主  文
乙○○連續踰越安全設備於夜間侵入住宅竊盜，累犯，處有期徒刑壹年陸月。
    事  實
一、乙○○曾於民國八十六年間因竊盜案件，經台灣士林地方法院判處有期徒刑一年
    六月，台灣高等法院駁回上訴確定，於八十八年十一月一日縮短刑期執行完畢。
    詎仍不知悔改，復基於為自己不法所有之概括犯意，先於民國九十二年四月二十
　　一日上午九時前日出後某時，以踰越後陽台鐵窗之方式，侵入臺北市○○街五十
　  三之二號三樓丁○○之住處（侵入住宅部分，未具告訴），竊取丁○○所有之皮
    包三只（內含中國信託信用卡兩張、自小客車行照、駕照、各一張、健保卡一張
　  、行動電話一支【含SIM卡一張】、日幣十一萬元、新臺幣一千五百元），得手
    後離開現場；又於九十二年四月二十八日凌晨四時前日出前某時，以踰越防火巷
    鐵窗、窗戶之方式，侵入臺北市○○街二十四巷一弄三號二樓甲○○之住宅，竊
　　取甲○○所有之行動電話三具、新臺幣一萬五千元、手錶兩只、戒指兩只，得手
  　後逃匿無蹤。嗣經員警至丁○○、甲○○上開住處採集指紋送驗，始得知係乙○○所為。
二、案經丁○○、甲○○訴由臺北市政府警察局中山分局移請台灣台北地方法院檢察
    署檢察官偵查起訴。
    理　由
一、訊據被告乙○○矢口否認上開犯行，辯稱：我從來沒有到過這兩個地點，我平常
    在台北市○○街九十號丙○○經營的小吃店幫忙，每天下午五點到店裡工作，早
    上七點才離開，不可能去偷東西云云。惟查，告訴人丁○○、甲○○上開失竊情
    形，業據渠等於本院審理時結證綦詳，並有台北市政府警察局中山分局刑事案件
    報告單二件附卷可稽，應堪信為真正。次查，經台北市政府警察局中山分局派員
    至告訴人丁○○、甲○○前開住所採集指紋，分別於告訴人丁○○住處之逃生鐵
    窗、紗窗、玻璃窗邊框上採獲指紋七枚，於告訴人甲○○住處之鐵窗、珠寶盒採
    獲指紋七枚，經送內政部警政署刑事警察局鑑驗，經輸入電腦比對，再由人工確
    認結果，分別各有二枚指紋與該局檔存被告指紋卡之指紋相符等情，有內政部警
　　政署刑事警察局九十二年五月十四日刑紋字第０九二００八七七八一號鑑驗書、
  　台北市○○街五十三之二號三樓現場草圖、現場照片一幀、內政部警政署刑事警
    察局九十二年五月二十二日刑紋字第０九二００八六八０三號鑑驗書、臺北市○○街二十四巷一弄三號二樓現場照片十六幀等在卷足據，堪信屬實；參以告訴人
　  丁○○、甲○○並不認識被告，從未邀請被告至其等住處等情，業據告訴人丁○○、甲○○證述明確，且為被告所不否認，則衡情本件若非被告侵入告訴人丁○○、甲○○之住宅行竊，豈有於告訴人丁○○、甲○○之住處，採獲被告指紋之
    可能？是被告辯稱從未至告訴人丁○○、甲○○之住處行竊云云，自僅係卸責之
    詞，不足採信。至被告另辯稱案發當時其正於案外人丙○○所經營之小吃店工作
    云云，經本院傳喚案外人丙○○到庭，實際上被告雖經常至案外人丙○○經營之
    小吃店幫忙，然並非正式員工，僅係換取三餐及些微茶水費用，平時有工作就幫
    忙，沒工作就離開，案外人丙○○並不記得被告於前揭案發時間是否於其店內幫
    忙等情，業據案外人丙○○證述在卷，是被告所提不在場抗辯，亦屬無從證明，
    不足作為對其有利認定之依據。本件事證已臻明確，被告犯行堪以認定。
二、核被告乙○○踰越鐵窗侵入告訴人丁○○住宅行竊之犯行，係犯刑法第三百二十
    一條第一項第二款之踰越安全設備竊盜罪；被告踰越鐵窗、窗戶於夜間侵入告訴
    人甲○○住宅行竊之犯行，則係犯刑法第三百二十一條第一項第一款、第二款之
    踰越安全設備於夜間侵入住宅竊盜罪。被告先後二次竊盜犯行，時間緊接，方法
    相同，觸犯基本構成要件相同之罪名，顯係基於概括犯意為之，為連續犯，應依
    刑法第五十六條之規定，論以情節最重之刑法第三百二十一條第一項第一款、第
    二款之踰越安全設備於夜間侵入住宅竊盜罪，並加重其刑。被告如事實欄所示之
    論罪科刑及執行情形，有台灣高等法院被告全國前案紀錄表一件附卷可稽，其於
    有期徒刑執行完畢後，五年以內再犯本件有期徒刑以上之罪，為累犯，應依刑法
    第四十七條之規定，遞加重其刑。爰審酌被告於刑事訴訟程序飾詞狡辯，毫無悔
    意，犯罪後態度不佳，且其以侵入住宅之方式行竊，對於被害人安全之威脅甚大
    ，犯罪手段之危險性較高，及其犯罪之動機、目的、所生危害等一切情狀，量處
    如主文所示之刑。
據上論斷，應依刑事訴訟法第二百九十九條第一項前段，刑法第五十六條、第三百二
十一條第一項第一款、第二款、第四十七條，判決如主文。
本案經檢察官蕭斌志到庭執行職務。
中　　　華　　　民　　　國　　九十三　　年　　　五　　　月　　十八　　　日
　                                      臺灣臺北地方法院刑事第四庭
  　　                                        審判長法  官  黃雅芬
                                                    法　官  吳定亞
                                                    法　官  楊代華
右正本證明與原本無異。
如不服本判決，應於判決送達後十日內，向本院提出上訴狀。
                                                    書記官  廖純瑜
中　　　華　　　民　　　國　　九十三　　年　　　五　　　月　　十八　　　日
附錄本案所犯法條全文
中華民國刑法第三百二十一條
犯竊盜罪而有左列情形之一者，處六月以上、五年以下有期徒刑：
一  於夜間侵入住宅或有人居住之建築物、船艦或隱匿其內而犯之者。
二  毀越門扇、牆垣或其他安全設備而犯之者。
三  攜帶兇器而犯之者。
四  結夥三人以上而犯之者。
五  乘火災、水災或其他災害之際而犯之者。
六  在車站或埠頭而犯之者。
前項之未遂犯罰之。
